# 请教陈版合伙企业存续期影响指定为FVOCI问题

提问人：ssllnna 时间：2020-02-29 22:28:17
请教陈版，有存续期的合伙企业，经全体合伙人一致同意可以无条件延长合伙期限。这种合伙企业可以指定为FVOCI吗？
是不是合伙企业一般情况下都不能指定为FVOCI？有没有哪种形式的合伙企业是可以指定的呢？

回答人：chenyiwei
根据新CAS 22应用指南：
此处权益工具投资中的“权益工具”，是指对于工具发行方来说，满足《企业会计准则第 37 号——金融工具列报》
（以下简称“金融工具列报准则”）中权益工具定义的工具。例如，普通股对于发行方而言，满足权益工具定义，对于投资方而言，属于权益工具投资。
符合金融负债定义但是被分类为权益工具的特殊金融工具（包括可回售工具和发行方仅在清算时才有义务向另一方按比例交付其净资产的金融工具）本身并不符合权益工具的定义，因此从投资方的角度也就不符合指定为以公允价值计量且其变动计入其他综合收益的金融资产的条件。例如某些开放式基金，基金持有人可将基金份额回售给基金，该基金发行的基金份额并不符合权益工具的定义，只是按照金融工具列报准则符合列报为权益工具条件的可回售工具。这种情况下，投资人持有的该基金份额，不能指定为以公允价值计量且其变动计入其他综合收益的金融资产。
据此，如果合伙企业是有限寿命主体，对其具有控制权的合伙人不能单方面决定其永续存续，则其所有合伙人权益都符合金融负债定义，相应地不能指定为以公允价值计量且其变动计入其他综合收益的金融资产。